臺灣臺北地方法院交通事件裁定　　　　　　　　　　九十三年度交聲字第八０七號
　　原處分機關　臺北市交通事件裁決所
　　異　議　人
　　即受處分人　甲○○
右列受處分人因違反道路交通管理處罰條例案件，對於台北市交通事件裁決所民國九
十三年八月九日所為之處分（處分案號：北市裁三字第裁二二－Ａ00000000
號），聲明異議，本院裁定如左：
    主  文
異議駁回。
    理  由
一、按行車速度，依速限標誌或標線之規定。道路交通安全規則第九十三條第一項前
    段定有明文。次按汽車駕駛人，行車速度，超過規定之最高時速，或低於規定之
    最低時速，或裝用測速雷達感應器者，處新臺幣（下同）一千二百元以上二千四
    百元以下罰鍰；汽車駕駛人有左列各款所列條款之一者，除依原條款處罰鍰外，
    並予記點：一、有道路交通管理處罰條例第四十條第一項情形者，記違規點數一
    點，亦為道路交通管理處罰條例第四十條第一項、第六十三條第一項第一款所明
    定。
二、本件異議人即受處分人甲○○於民國（下同）九十三年六月二十三日八時四十三
    分許，駕駛車號Ｃ九—○一八號營業用小客車，行駛於行車限速為時速四十公里
    之市○○道○段時，經測速器測得時速六十四公里（限速四十公里）並拍照採證
    。臺北市政府警察局中山分局交通分隊乃以受處分人有違反道路交通管理處罰條
    例第四十條第一項規定之行為，掣發臺北市政府警察局舉發違反道路交通管理事
    件通知單（北市警交大字第A00000000號）逕行舉發，嗣受處分人於舉
    發通知單所載之應到案日期前向原處分機關提出申訴，經原處分機關函請原舉發
    單位即臺北市政府警察局中山分局交通分隊調查後，仍認定受處分人上開汽車確
    有前開違規超速之行為且違規事實明確，乃於九十三年八月九日依道路交通管理
    處罰條例第四十條第一項規定裁處受處分人罰鍰一千九百元，並依同條例第六十
    三條第一項第一款（漏引第一款）之規定記違規點數一點。
三、受處分人聲明異議意旨略以：當時在市○○道行駛時雖被拍照，但接到照片又不
    完整，太不合理，因當時道路上車很多在行駛，測速器可能誤判云云。
四、經查：
  (一)、受處分人於九十三年六月十二日八點四十三分十四秒在市○○道○段違規超速
      並遭違規舉發之事實，業經證人即開立前述違規舉發通知單之臺北市政府警察
      局中山分局交通分隊警員許記聰提出採證照片原本為證，並於本院訊問時結證
      稱：採證照片右上角電腦顯示欄的數字各代表測得時速、測得違規的日期與時
      間，本件測速之儀器為移動式雷達測速儀器，擺放地點前約二十至三十公尺以
      上有固定桿之警告牌，係以雷達波測量車輛行進速度，即當車輛經過雷達波之
      範圍，電達感應後會換算車輛時速，若同時有兩車並行之情況，雷達波無法同
      時感應，測速器之螢幕會浮現「ＩＬＬ」字樣，表示無法判讀，是若測得出車
      輛時速即表示當時車輛未併排等語（見本院九十三年十一月十九日訊問筆錄第
      二至三頁）；再證人許記聰上開證述，已經具結擔保其供述之真實性，並在負
      擔偽證罪之處罰心理下作證，而證人許記聰乃為原處分機關所認定受處分人有
      前開駕駛汽車違規行為之原證人，於本件卷存證據資料內並無任何品行證據或
      前科證足以證明證人許記聰上開證詞係屬虛偽，本院自不得僅以證人係本件開
      單告發之員警而全盤抹煞其在訴訟上所具有之原證人資格；且交通警察掣單舉
      發違反道路交通管理處罰條例所列之違規事實，本質上為行政處分，係公務員
      基於職務上之權力，依法就特定之具體事件所為之具公法上效果之單方面行政
      行為，基於公務員為公法上行為具有公信力之原則，該行政行為當可被推定為
      真正，是以證人前揭證詞應足採信。是依前述雷達波之測試原理，該雷達測試
      儀器根本無法同時感應兩台併行車輛，受處分人前開所辯，並不符合雷達測試
      波之科學原理，洵無足採。
  (二)、再按汽車駕駛人之行為有左列情形之一，當場不能或不宜攔截製單舉發者，得
      對汽車所有人逕行舉發處罰：六、其他違規行為經以科學儀器取得證據資料者
      ，道路交通管理處罰條例第七條之二第一項第六款定有明文。依上開法條之內
      容觀之，如本件受處分人之違規行為有照片作為證據時，即符合前開法條第六
      款之規定，得逕行舉發。查本件有現場違規事實舉發照片做為佐證，而舉發之
      機關亦在受處分人違規地點前即拍照之雷達測速機前設置速限警告牌，符合行
      政法上正當法律程序，且測速之雷達儀器每年經過經濟部標準檢驗局定期檢驗
      ，有雷達測速儀檢定合格證書一紙附卷可參，是故本件應無誤判之可能，則警
      員在事證明確之情況下，自得對受處分人超速之行為逕行舉發，由此應能確信
      受處分人所駕駛之前開車輛在該時、地超速違規無誤。
五、綜上所述，受處分人確有在右開時、地行駛超速之違規事實，已如前述，則原處
    分機關依道路交通管理處罰條例第四十條第一項規定，裁處受處分人罰鍰一千九
    百元，並依同條例第六十三條第一項第一款規定，記違規點數一點，核於法並無
    不當。是本件受處分人之聲明異議，為無理由，應予駁回。
六、據上論斷，應依道路交通案件處理辦法第十九條，裁定如主文。
中　　　華　　　民　　　國　　九十三　　年　　 十一 　　月　　二十九　　日
                                        臺灣臺北地方法院交通法庭
                                            法  官  官信成
如不服本裁定應於送達後五日內向本院提出抗告狀。
右正本證明與原本無異。
                                            書記官  蔡嘉萍
中　　　華　　　民　　　國　　九十三　　年　　 十一 　　月　　二十九　　日
